---
title: "Analisi testuale delle normative"
author: "Morone Renato, Scognamiglio Nicola, Todini Stefano"
format:
  html: 
    theme: default
    toc: true
    toc-title: INDICE
editor_options: 
  chunk_output_type: console
---

```{r}
knitr::read_chunk("pre-analisi.R")
```

```{r carico-le-librerie}
#| echo: FALSE
#| warning: FALSE
```

```{r importazione}
#| echo: FALSE
#| warning: FALSE
```

## Introduzione

Nel 1866, il Regno d'Italia affrontò una difficile e dispendiosa guerra contro l'Austria, nota come la terza guerra d'indipendenza, durante questo periodo, furono promulgate diverse normative che hanno contribuito a definire l'ordinamento giuridico del Regno d'Italia, esse rappresentano l'insieme delle norme che regolano una determinata materia o presiedono alla disciplina di un istituto o di un ordinamento giuridico

------------------------------------------------------------------------

### Errori ortografici

Controlliamo gli errori ortografici con il package `hunspell`.

```{r correzione-ortografia}
#| echo: FALSE
#| warning: false
```

------------------------------------------------------------------------

### Sostituiamo gli apostrofi

Vediamo che la maggior parte delle parole sbagliate manca di accento oppure sono preposizioni articolate senza l'ultima lettera.

```{r sostituzione-apostrofi}
#| echo: true
#| warning: TRUE

```

Sostituiamo quindi gli apostrofi con dei "blanks" tramite `mutate` di `tidyverse`.

## Il package `quanteda` per il corpus

```{r corpus}
#| echo: true
#| warning: true
```

------------------------------------------------------------------------

### Tokenizzazione

```{r parsing}
#| echo: false
#| warning: false

```

```{r tokenizzazione-con-quanteda}
#| echo: true
#| warning: false

```

------------------------------------------------------------------------

### Togliamo le stopwords

```{r stopwords}
#| echo: true

```

```{r stopwords2}
#| echo: true
```

Sottraiamo il totale dei token del corpus precedente a quello attuale:

```{r sottrazione}
#| echo: true
#| warning: true
```

------------------------------------------------------------------------

### Document-feature matrix

```{r dfm}

```

------------------------------------------------------------------------

### Vocabolario

```{r vocabolario}

```

------------------------------------------------------------------------

### Feature Co-occurrence matrix

```{r fcm}

```

------------------------------------------------------------------------

### Grafico Tokens-Types

```{r grafico-tokens-types}

```

------------------------------------------------------------------------

### Barplot

```{r barplot}

```

------------------------------------------------------------------------

### Wordcloud

```{r wordcloud}

```

### ANALISI DELLE CORRISPONDENZE
```{r ANALISI DELLE CORRISPONDENZE}

```

